【裁判字號】    96,訴,654
【裁判日期】    970130
【裁判案由】    強盜
【裁判全文】
臺灣雲林地方法院刑事判決               96年度訴字第654號
公  訴  人  臺灣雲林地方法院檢察署檢察官
被      告  丙○○
指定辯護人  本院公設辯護人甲○○
上列被告因強盜案件，經檢察官提起公訴（96年度偵字第4372號）
，本院判決如下：
    主  文
丙○○意圖為自己不法之所有，於夜間侵入住宅，以強暴至使不
能抗拒，而使他人交付其物，未遂，處有期徒刑年年陸月。
    事  實
一、丙○○基於意圖為自己不法所有之犯意，於民國96年8 月19
    日23時50分至翌日凌晨0 時7 分之夜間，騎車號SY6-803 號
    之輕機車前往乙○○位於雲林縣水林鄉○○村○○路38號住
    處，侵入其內物色財物著手行竊，至該處臥室時遇見乙○○
    ，丙○○乃以右手勾住乙○○脖子、毆打乙○○頭部、頸部
    及背部等之強暴方式至乙○○不能抗拒，並逼問乙○○財物
    放置之所在，乙○○乃對丙○○佯稱財物在臥室內並趁機將
    丙○○鎖在臥房之外，繼而大喊救命且撥打電話報警，丙○
    ○見狀倉皇離去而未遂。
二、案經乙○○訴由雲林縣警察局北港分局報請臺灣雲林地方法
    院檢察署檢察官偵查起訴。
    理  由
一、按被告以外之人於審判外之陳述雖不符刑事訴訟法第159 條
    之1 至之4 等4 條之規定，而經當事人於審判程序同意作為
    證據，法院審酌該言詞陳述或書面陳述作成時之情況，認為
    適當者，亦得為證據，刑事訴訟法第159 條之5 第1 項定有
    明文。查本案檢察官起訴認被告涉犯上開罪嫌所憑之被害人
    乙○○警詢及偵查筆錄、中國醫藥大學北港附設醫院診斷證
    明書、SY6-803 號輕機車車籍資料、被害人住處電話通聯紀
    錄（被害人撥打110 報警，起訴書誤載為被告住處電話通聯
    紀錄）及被害人受傷照片6 張等證據之證據能力不爭執，同
    意使用作為認定事實之依據；本院復審酌上開文書、陳述作
    成時，較無人情施壓或干擾之情形，以之作為證據亦屬適當
    ，是上開文書、陳述均具有證據能力。
二、訊據被告就上揭犯罪事實均坦承不諱，核與被害人乙○○之
    指述情節相符，並有中國醫藥大學北港附設醫院診斷證明書
    、SY6-803 號輕機車車籍資料、被害人住處電話通聯紀錄（
    被害人撥打110 報警）及被害人受傷照片等在卷足參，本件
    事證已臻明確，被告自白核與事實相符，其犯行堪以認定，
    應依法論科。
三、論罪科刑之理由：
  (一)核被告丙○○所為，係犯刑法第330 條第2 項（起訴書誤引
    為第330 條第3 項）之有同法第321 條第1 項第1 款之於夜
    間侵入住宅加重強盜未遂罪。
  (二)被告於夜間侵入住宅原為行竊，其竊盜與強盜之圖為不法所
    有以非法方法取得他人財物之點並無不同，僅係取得財物之
    手段不同，其侵入住宅後，尚未竊得財物，因被事主發現即
    起意行強，其圖為不法所有取得他人財物之犯意，仍相一貫
    ，僅於中途變更其竊取手段為強取而已，其僅應成立一強盜
    罪已無可疑，附為說明。
  (三)又被告已著手於犯罪行為而不遂，為未遂犯，應依刑法第25
    條第2 項之規定，減輕之。
  (四)爰審酌被告僅因飲酒後仍想喝酒缺錢欲入內行竊，遇見被害
    人方為本件犯行，其犯罪動機甚屬不當、目的亦非妥適、手
    段又屬不該、教育程度僅為國中、被害人乙○○於本院準備
    程序時表明若有法律制裁則願意原諒給予被告自新機會，及
    被告於犯罪後深知悔悟並坦承犯行，犯後態度尚佳等一切情
    狀，量處如主文所示之刑，以資儆懲。至於辯護人希望本院
    能援引刑法第59條之規定予以酌減，本院綜觀本件係因沒錢
    飲酒而於夜間侵入住宅強盜，對於一般居家安寧危害甚大，
    雖被害人表明欲原諒被告，然被告就本件之犯罪情狀，實難
    認有何情堪憫恕之處，故認無適用刑法第59條予以酌減之餘
    地；又公訴人認被告就其犯行避重就輕、未見悔意，且造成
    被害人居家安寧之恐懼等情狀，應予以量處有期徒刑8 年，
    本院認此刑度稍嫌過重，並非適宜，均附此敘明。
四、應適用之法條：
  (一)刑事訴訟法第299 條第1 項前段。
  (二)刑法第25條第2 項、第330 條第2 項。
本案經檢察官董和平到庭執行職務。
中    華    民    國    97    年    1     月    30    日
                  刑事第四庭    審判長法  官  吳福森
                                      法  官  曾鴻文
                                      法  官  李淑惠
以上正本證明與原本無異。
如不服本判決，應於判決收受後10日內，向本院提出上訴狀（須
附繕本）。
                                      書記官  林佳慧
中    華    民    國    97    年    1     月    30    日
附錄論罪法條
中華民國刑法第330 條（加重強盜罪）
犯強盜罪而有第321 條第1 項各款情形之一者，處7 年以上有期
徒刑。
前項之未遂犯罰之。
中華民國刑法第321 條（加重竊盜罪）
犯竊盜罪而有左列情形之一者，處6 月以上、5 年以下有期徒刑
：
一  於夜間侵入住宅或有人居住之建築物、船艦或隱匿其內而犯
    之者。
二  毀越門扇、牆垣或其他安全設備而犯之者。
三  攜帶兇器而犯之者。
四  結夥三人以上而犯之者。
五  乘火災、水災或其他災害之際而犯之者。
六  在車站或埠頭而犯之者。
前項之未遂犯罰之。


司法院資訊處製作；財團法人民間司法改革基金會備份。
